臺灣雲林地方法院民事裁定
110年度繼字第637號
聲  請  人  周志昌即許天德之遺產管理人      

上列聲請人聲請酌定遺產管理人之報酬事件，本院裁定如下：
    主  文
聲請人擔任被繼承人許天德之遺產管理人報酬為新臺幣壹萬元，
代墊費用為新臺幣壹仟陸佰壹拾壹元，本件程序費用新臺幣壹仟
元，合計新臺幣壹萬貳仟陸佰壹拾壹元，均由被繼承人許天德之
遺產負擔。
    理  由
一、本件聲請意旨略以：聲請人前經本院以104年度繼字第602號
    裁定選任為被繼承人許天德之遺產管理人。而被繼承人所遺
    之遺產即雲林縣○○鄉○○○段000號土地，前經土地之共有人許
    春成起訴分割共有物，經鈞院判決分割確定在案，且被繼承
    人所遺如附表所示之不動產經鈞院以105年度家催字第35號
    裁定，准對被繼承人之債權人及受遺贈人為公示催告，公示
    催告期限業已屆至，然公告期間並無債權人及受遺贈人報明
    債權或受遺贈之聲明，另聲請人前已編制被繼承人之遺產，
    並於民國110年6月11日申報被繼承人之遺產稅，然因被繼承
    人於35年間死亡，依法免申報遺產稅，遭國稅局以退件處理
    在案，故本案可進行最後結案程序。是以，聲請人已為上開
    之管理事務，爰依民法第1183條之規定，聲請鈞院分配遺產
    管理報酬等語。
二、按遺產管理人得請求報酬，其數額由法院按其與被繼承人之
    關係、管理事務之繁簡及其他情形，就遺產酌定之，必要時
    ，得命聲請人先為墊付，民法第1183條定有明文。又按家事
    事件法第153條規定，法院得依財產管理人之聲請，按財產
    管理人與失蹤人之關係、管理事務之繁簡及其他情形，就失
    蹤人之財產，酌給相當報酬，此於遺產管理人亦有準用，此
    觀家事事件法第141條規定甚明。是就法院選任之遺產管理
    人之報酬，應按遺產管理人與被繼承人之關係、管理事務之
    繁簡、遺產狀況及其他情形斟酌定之。
三、經查：
㈠、聲請人主張之上開事實，業據其提出本院105年度訴字第175
    號民事判決暨確定證明書、土地登記第一類謄本、本院催告
    事件聲請費收據、中華日報刊登廣告證明單暨廣告費收據、
    影印費收據、雲林○○○○○○○○戶政規費收據等件影本為證，並
    經本院查核無誤，堪認屬實，故聲請人依前揭規定聲請法院
    酌定其擔任遺產管理人之報酬，洵屬有據。
㈡、聲請人從就任遺產管理人後，進行之管理工作包含依法參與
    分割共有物訴訟、命被繼承人之債權人及受遺贈人於期間內
    報明債權及願為受遺贈與否之聲明、代管被繼承人之遺產等
    職務，本院審酌聲請人處理上開事務及後續所需時間之久暫
    、耗費人力之程度及各債權人受償權利之保障，並考量被繼
    承人許天德所遺如附表所示之不動產現值為466,200元等一
    切情狀，認聲請人主張擔任被繼承人許天德之遺產管理人報
    酬，應核定為10,000元，尚無不合。
㈢、另聲請人主張其因管理遺產代墊支出之費用1,611元及本次聲
    請費用1,000元，有聲請人提出之前揭繳費單據及收據影本
    在卷可稽，自信為真實，此部分聲請人之聲請，亦無不合，
    應予准許。綜上所述，本院酌定聲請人之遺產管理報酬及管
    理費用，合計為12,611元（計算式即：10,000元+ 1,61 1元
    +1,000元＝12,611元），乃裁定如主文所示。
四、依家事事件法第181條第11項，裁定如主文
中　　華　　民　　國　　110 　年　　7 　　月　　5 　　日
                    家事法庭    法  官  林秋火
以上正本係照原本作成。
如不服本裁定應於送達後10日內向本院提出抗告狀，並繳納抗告
費新臺幣1,000元。
中　　華　　民　　國　　110 　年　　7 　　月　　5 　　日
                                書記官  鄭景徽

【附表】：被繼承人許天德之遺產
財產標示     面積 （平方公尺） 公告現值 (新臺幣) 權利範圍 雲林縣○○鄉○○○段000○0地號土地      126 466,200元   全部